【裁判字號】    95,台上,1754
【裁判日期】    950406
【裁判案由】    違反毒品危害防制條例
【裁判全文】
最高法院刑事判決            九十五年度台上字第一七五四號
    上  訴  人  甲○○
                        43號2樓（另案在監執行）
上列上訴人因違反毒品危害防制條例案件，不服台灣高等法院中
華民國九十四年十二月三十日第二審判決（九十四年度上訴字第
二六六四號，起訴案號：台灣基隆地方法院檢察署九十四年度偵
字第四五０號），提起上訴，本院判決如下：
    主  文
原判決撤銷，發回台灣高等法院。
    理  由
本件原判決維持第一審科刑之判決，駁回上訴人在第二審之上訴
，固非無見。
惟查：(一)、「被告以外之人於審判外之言詞或書面陳述，除法律
有規定外，不得作為證據。」、「被告以外之人於檢察事務官、
司法警察官或司法警察調查中所為之陳述，與審判中不符時，其
先前之陳述具有較可信之特別情況，且為證明犯罪事實存否所必
要者，得為證據。」、「證人已由法官合法訊問，且於訊問時予
當事人詰問之機會，其陳述明確別無訊問之必要者，不得再行傳
喚。」民國九十二年二月六日修正公布，同年九月一日施行之刑
事訴訟法第一百五十九條第一項、第一百五十九條之二、第一百
九十六條分別定有明文。原審就證人陳瑞霞、陳婉儀、洪汝俊等
人於警詢所為之供述，併採為論罪之依據，未說明該原屬被告以
外之人於審判外之陳述，何以合於傳聞法則之例外，而得採為證
據之理由，自嫌理由欠備。(二)、上訴人於原審請求傳訊證人陳瑞
霞、陳婉儀，並聲請將扣案之毒品安非他命送請鑑定包裝上之指
紋是否為上訴人或陳婉儀所有，以證明其並無販賣安非他命犯行
（原審卷第五二頁），原判決未傳喚上開證人到庭，亦未將安非
他命送請鑑定，復未說明何以毋庸予上訴人對質詰問及送請鑑定
之理由，亦有調查未盡或判決不備理由之違誤。(三)、上訴人於原
審辯稱：證人洪汝俊證稱當時伊載陳瑞霞去基隆市○○路一一七
巷三七弄十六號，陳瑞霞叫伊停車，陳婉儀從伊車子左邊走過來
到伊座位旁，並將手伸到陳瑞霞所坐的副駕駛座，馬上向陳瑞霞
拿新台幣（下同）二千元就走了等語，顯見當時陳婉儀只有將手
伸向陳瑞霞拿二千元，並無將一包安非他命交付給陳瑞霞之舉動
。原判決對上訴人上開有利之辯解如何不足採信，並未說明理由
，復同有判決不備理由之違法。以上或為上訴意旨所指摘，或為
本院得依職權調查之事項，應認原判決仍有撤銷發回更審之原因
。
據上論結，應依刑事訴訟法第三百九十七條、第四百零一條，判
決如主文。
中    華    民    國  九十五  年    四    月    六    日
                      最高法院刑事第七庭
                          審判長法官  呂  潮  澤
                                法官  吳  昆  仁
                                法官  孫  增  同
                                法官  趙  文  淵
                                法官  吳      燦
      本件正本證明與原本無異
                                      書  記  官
中    華    民    國  九十五  年    四    月    十    日
                                                      ｖ


司法院資訊處製作；財團法人民間司法改革基金會備份。
